# 求助陈版主，收入确认时点的判断。

提问人：liuweisheng 时间：2021-05-17 12:10:18
A公司城建政府有关公厕建设的项目，主要包括材料及人工，周期 2 个月左右，未规定终止条款，前期也未出现项目终止的情况。收入是按照进度百分比，还是按照验收时点进行确认，谢谢版主解惑。

回答人：chenyiwei
一般情况下是可以作为“客户可控制在建中的商品”按一段时间内确认收入的。但鉴于建造周期较短，在建造过程中客户（政府）一般也不会有中期验收，难以合理确定履约进度，所以实际操作中还是按验收日一次性确认收入的可能性较大。